臺灣嘉義地方法院刑事判決　　　　　　　　　　　　　九十一年度訴字第一三九號
　　公　訴　人　臺灣嘉義地方法院檢察署檢察官
　　被　　　告　甲○○
　　選任辯護人　蔡碧仲
　　　　　　　　汪玉蓮
　　　　　　　　楊瓊雅
右列被告因違反毒品危害防制條例案件，經檢察官提起公訴（九十年度偵字第三七一
二、六八六三、七七一六、九十一年度偵字第四０三號），本院判決如左：
    主  文
甲○○共同連續販賣第二級毒品，累犯，處有期徒刑玖年。
販賣安非他命所得新台幣參拾柒萬元沒收，如全部或一部不能沒收時，以其財產抵償
之；扣案0000000000號行動電話手機壹支沒收。
    事  實
一、甲○○曾於民國八十五年間因違反麻醉藥品管理條例案件，經台灣雲林地方法院
    判處有期徒刑八月確定，於八十六年三月二十六日執行完畢。甲○○基於意圖營
    利之概括犯意，於九十年四月七日下午五時許，夥同年籍姓名不詳綽號「眼鏡」
    之成年男子基於犯意之聯絡，以0000000000號行動電話聯絡丁○○、
    乙○○（均另案執行強制戒治中），約於高雄市○○路二０號十二樓之十七室，
    先由丁○○、乙○○交付新台幣（下同）十八萬元之價金，旋由甲○○與綽號「
    眼鏡」者，前往高雄市○○○路一０巷三五號，交付第二級毒品安非他命七百公
    克予丁○○。甲○○復於九十年五月七日，以上開0000000000號行動
    電話為聯絡工具，在高雄市○○路四七號，以半公斤十九萬元之價格，販賣第二
    級毒品安非他命予年籍姓名不詳綽號「阿龍」之男子。嗣九十年六月一日下午六
    時三十分，在國道一號新營收費站為警查獲，並扣得第一級毒品海洛因（甲○○
    施用毒品部份另案強制戒治中）淨重五二‧六八公克，及甲○○所有供犯罪所用
    之0000000000號行動電話一支。
二、案經台灣嘉義地方院檢察署檢察官自動檢舉及嘉義縣警察局移請台灣嘉義地方院
    檢察署檢察官偵辦及嘉義縣警察局移請台灣高雄地方法院檢察署、國道公路警察
    局第五警察隊報請台灣台南地方法院檢察署呈請台灣高等法院檢察署及台灣高等
    法院台南分院檢察署令轉台灣嘉義地方法院檢察署檢察官偵查起訴。
    理  由
一、訊據被告甲○○矢口否認涉有右揭販賣第二級毒品犯行，辯稱：不認識乙○○、
    丁○○、丙○○、「阿龍」等人，從未販毒云云。惟查：
（一）就被告販賣安非他命予丁○○、乙○○部分：
１、被告販賣安非他命予丁○○及乙○○之事實，業據證人乙○○、丁○○於偵查中
    及張瑞典於警訊時證述甚詳，乙○○證稱：（問：跟被告買過幾次安非他命？）
    九十年四月七日買過一次，就是查獲的那一次。（問：買賣情形？）我買七百公
    克，十八萬元，在高雄市○○路二十號十二樓之十七，時間係九十年四月七日下
    午，在場的有我、甲○○及綽號「眼鏡」的，交貨是在我弟弟李文澤高雄市○○○路十巷三十五號住宅附近，由「眼鏡」及甲○○交給丁○○。（問：買賣都是
    用我的手機連絡？）是的。丁○○證稱：（問：跟被告買過幾次安非他命？）只
    有一次，即查獲的這一次，買七百公克，花了十八萬元。九十年四月七日在高雄
    市○○路二十號十二樓之十七，交貨地點是在乙○○弟弟李文澤家，是甲○○及
    「眼鏡」一起拿安非他命進來交給我們。（問：錢交給何人？）交給「眼鏡」及
    甲○○，安非他命也是他們交給我的（見九十年偵字第三七一二號卷第三十、三
    一頁）。互核二人所供情節相符，並與證人張瑞典於警訊證述交易情節大致相符
    。（見九十年偵字第一一五０一號卷第十一、十二、二二、二三頁）。
２、乙○○持用之行動電話為0000000000號，此為乙○○於警訊時所陳明
    （見九十年偵字第一一五０一號卷第八頁）。被告甲○○持用之行動電話則為0
    000000000號，此為被告所自承。而上開二行動電話確有於九十年四月
    七日九時五十六分四十一秒（通聯位置為台北縣三重市○○街附近）、十三時四
    十四分四十八秒（通聯位置彰化縣彰水路附近）、十五時四十一分二十秒（通聯
    位置為高雄市○○路附近）、十六時十八分五秒（通聯位置為高雄市○○路附近
    ）有通話之情形，此有遠傳電信股份有限公司風險管制中心出具之通聯紀錄可證
    （見九十年偵緝字第四二三號卷第六九、八十至八二頁）。核與乙○○證述買賣
    都是用其的手機與被告連絡之情節相符。
３、又依上開通聯紀錄所示被告與乙○○於九十年四月七日十五時四十一分二十秒、
    十六時十八分五秒之通聯紀錄係位高雄市○○路附近，核與丁○○、乙○○指述
    在高雄市向被告及「眼鏡」買安非他命之地點相符。
４、雖證人丁○○、乙○○於本院均一致陳稱於警訊遭刑求，然姑不論公訴人未對此
    未刑求證人負證明之責，惟本院並未採證人丁○○、乙○○二人於警訊對被告不
    利之指述，為認定被告販賣安非他命之事證，是而證人丁○○、乙○○二人之上
    開抗辯，對本件認定之事實基礎並無影響，併予陳明。
５、綜合上述可證，丁○○、乙○○上開於偵查中指證九十年四月七日下午十五時許
    ，在高雄市○○市○○路二０號十二樓之十七室，向被告及綽號「眼鏡」之人購
    買安非他命十八萬元之情事，並非虛構捏造誣陷之詞，而係真實可採，是而其二
    人事後翻異前詞，證稱未向被告購買安非他命應係迴護之詞，與事實不符，自不
    可採。而其二人就此具結而為虛偽之供述，所涉偽證之罪嫌，宜由公訴人另行偵
    查辦。從而被告販賣毒品安非他命予乙○○及丁○○等情，要無可疑。
（二）就被告販賣安非他命予綽號阿龍部分：
１、被告如何經由丙○○（丙○○所涉幫助販賣部分另行偵辦）居間，而販賣安非他
    命予「阿龍」之事實，業經證人丙○○陳述明確。（問：證人綽號阿龍是否有向
    被告買半公斤安非他命？）綽號阿龍的人有說要購買，我幫他聯絡被告，我是打
    電話給被告，地點是在我家聯絡的，我安排他們在我家門口見面，但是他們有無
    實際買賣我不清楚，時間大約是九十年五月七日，交錢交貨的時間地點都是由他
    們自己去聯絡等語（見本院九十一年四月十日筆錄）。（問：九十年五月七日為
    何用你手機向被告買安非他命？）只有講價錢多少，後來有買賣。後來用我的手
    機打電話給被告，嫌他的安非他命不好等語（見九十年偵字第三七一二號卷第十
    六頁）。
２、嘉義縣警察局自九十年四月二十三日起上線監察丙○○（０七）0000000
    號電話，其中丙○○與「阿龍」交談內容包括：阿龍：你那裡有甜的嗎？丙○○：有咧。阿龍：怎麼算，一兩多少？丙○○：這我跟他拿二啊。阿龍：半粒啦
    。丙○○：可能沒有啦。他有也是幾兩而已，他跟人拿一萬八，給我二萬。阿龍
    ：你幫我拿一下，看要算多少？丙○○：好啦。（見嘉義縣警察局第一五三七二
    號卷第十二頁）。另丙○○與被告之對話：丙○○：黑江兄。被告：誰。丙○○：阿遠呢，你那裏甜的一粒算多少？被告：半粒十七，一粒三四。丙○○：有
    人在問啦，看怎麼馬上回你。被告：昨天那個太細了，所以沒有下去。丙○○：
    要白一點的啦。被告：現在有另外一種比較白，比較粗，品質不錯，比較高價，
    半用一九，一用三五。丙○○：這樣喔。被告：你再問他看看，如果好再打機仔
    給我。丙○○：黑江兄喔，他說十九好啦，不過要那種沒有味道的。被告：現在
    這個是最漂亮的，我現在拿下去。丙○○：好，你什麼時侯到。被告：我差不四
    、五點到。丙○○：我阿遠啦，他（指阿龍）說昨天拿的那些甜的，沒有很純，
    有摻到差的那些是不是。被告：那有。丙○○：不過還是有味道。被告：那是鄉
    下潮溼，電話不要說這些。丙○○：他就是在嫌。被告：他昨天不說，我也很不
    想賣呢，見面再說啦（見嘉義縣警察局第一五三七二號卷第十四、十五頁）。此
    有監聽譯文可證，又被告及證人丙○○均不否認上開係其等之對話。而上開均屬
    討論關於訂貨、交貨等毒品交易之細節，且交貨後，綽號阿龍之人尚在抱怨被告
    之安非他命不純，足證被告確有販賣安非他命半斤十九萬元予綽號阿龍之人。
二、被告於心智正常之狀態下，分別販賣安非他命予丁○○、乙○○及阿龍之人，足
    見被告對此行為乃係有所認識，且有意使其發生，足證主觀上對此有故意之犯意
    甚明。另參之近年來安非他命危害社會日益嚴重，治安機關對於查緝非法販賣及
    吸食安非他命等工作，無不嚴加執行，各傳播媒體對政府大力掃毒之決心亦再三
    報導，設若無利可圖，衡情當無甘冒被查獲移送法辦之危險，而為販賣安非他命
    ，顯見被告營利之意圖至為灼然。是而被告販賣安非他命之犯行，事證明確，犯
    行足堪認定。
三、按安非他命係屬第二級毒品，毒品危害防制條例第二條第二項第二款定有明文。
    被告販賣安非他命所為，係犯毒品危害防制條例第四條第二項之販賣第二級毒品
    安非他命罪。被告販賣第二級毒品安非他命前之持有第二級毒品安非他命行為，
    為其販賣行為所吸收，不另論罪。被告與綽號阿龍間就販賣安非他命予丁○○、
    乙○○二人之犯行部分，有犯意之聯絡及行為之分擔，為共同正犯。被告先後二
    次犯行，時間緊接，所犯係構成要件相同之罪名，顯係基於概括犯意為之，應依
    連續犯之規定論以一罪，並加重其刑，本刑為無期徒刑部分不加重。又被告曾於
    八十五年間因違反麻醉藥品管理條例案件，經台灣雲林地方法院判處有期徒刑八
    月確定，於八十六年三月二十六日執行完畢。有台灣嘉義地方法院檢察署刑案資
    料查註紀錄表可參，其於五年以內再犯本件有期徒刑以上之罪，為累犯，依刑法
    第四十七條之規定加重其刑，並遞加重之，本刑為無期徒刑部分不加重。爰審酌
    被告販賣安他命供人吸食，對國民身心造成嚴重傷害，且販賣數量不菲，對社會
    治安不無影響，犯罪後否認犯行，態度不佳等一切情狀，量處如主文所示之刑。
    販賣安他命所得三十七萬元，併依毒品危害防制條例第十九條第一項諭知沒收，
    如全部或一部不能沒收時，以其財產抵償之。另0000000000號行動電
    話一支，係被告所有，為被告所自承，而被告用之連絡販賣安非他命，顯係供犯
    罪所用之物，爰依刑法第三十八條第一項第二款宣告沒收。另沒收依刑法第三十
    四條規定，本屬從刑之一種，依從刑附屬於主刑之主從不可分關係，原則上應附
    隨於主刑而於有罪科刑時併為宣告，惟就違禁物而言，因其具有反社會之危險性
    ，不問屬於犯人與否，均應宣告沒收，以免持以再犯。準此，在被告經判決無罪
    ，及檢察官因無人犯罪或以行政上簽結案件而未起訴、對被告為不起訴處分之案
    件未繫屬法院等情形，因法院無從就案件中所存之違禁物諭知沒收從刑，例外使
    檢察官得援用刑法第四十條但書聲請法院裁定單獨宣告沒收。而本件被告乃係販
    賣安非他命，與扣案之海洛因淨重五二‧六八公克（包裝重四‧六三公克），係
    第一級毒品並無主從刑之關係，是而公訴人另請求沒收銷燬上開海洛因，不無誤
    會，爰不為沒收銷燬之諭知。
據上論斷，應依刑事訴訟法第二百九十九條第一項前段、毒品危害防制條例第四條第
二項、第十九條第一項，刑法第十一條前段、第二十八條、第五十六條、第四十七條
、第三十八條第一項第二款，判決如主文。
本案經檢察官李文和到庭執行職務
中      華      民      國    九十一    年      五      月      六      日
                                臺灣嘉義地方法院刑事第一庭
                                        法  官  馮  保  郎
右正本證明與原本無異。
如不服本判決，應於判決送達後十日內向本院提出上訴狀( 應附繕本 )。
中      華      民      國    九十一    年      五      月      六      日
                                        書記官  林  育  興
附錄：
毒品危害防制條例第四條第二項
製造、運輸、販賣第二級毒品者，處無期徒刑或七年以上有期徒刑，得併科新臺幣七
百萬元以下罰金。
